Yuri Tokio Tabuti Santos

Nascido em 23/12/2001 - Brasileiro - Solteiro Rua Arujá 142 - Jandira - SP CEP:06414-025 vuri@sheild.com.br

1(11) 94713-2019

Apresentação

Com um pouco mais de 2 anos de experiência em desenvolvimento web, trabalhei **com ASP.NET, Node Js, SASS, React, Postman e GIT** para criar soluções robustas e escaláveis que atendam às necessidades dos clientes. Também sou uma pessoa proativa, orientada para resultados e tenho uma mente analítica. Acredito que sou capaz enfrentar os desafios do setor e a contribuir significativamente para a equipe.

Habilidades e Tecnologias

- ✓ GIT / GITHUB / Azure DevOps;
- ✓ Metodologia de arquitetura principal Domain-Driven-Design (DDD);
- ✓ Metodologias Ágeis (Scrum/Kanban);
- ✓ HTML5, CSS3, Bootstrap, SASS
- ✓ JavaScript, React Js, Node Js
- ✓ .NET CORE MVC, C#
- ✓ PostgreSQL/ MySQL/ OracleSQL
- ✓ Desenvolvimento com Web Services, Web Apis e MicroServiços;
- ✓ API RESTful, MicroServiços
- ✓ Docker
- √ POO/ JSON/ Redis Cache

Experiência profissional

Tok & Stok – Desenvolvedor Web Junior

Janeiro 2022 - Outubro 2022 (10 meses)

(Conhecimentos/Tecnologias aprendidos e usados no dia a dia):

Responsável por: Criar e dar vida em telas responsivas, Implementar APIs, Gerenciar Cache e http request, gerenciar tarefas com git

- ✓ Asp.net core MVC
- ✓ React Js
- ✓ C#
- √ Html/Scss/
- ✓ SQL/ PostgreSQL
- ✓ APIs e MicroServiços
- ✓ Http Request/Response
- ✓ Desenvolvimento na modelagem DDD (Domain-Driven-Design)
- ✓ Metodologias ágeis (Scrum)
- ✓ GitHub e Git

Marisa – QA Junior

Janeiro 2021 - Dezembro 2021 (1 ano)

(Conhecimentos/Tecnologias aprendidos e usados no dia a dia):

Responsável por: Automatizar processos internos, criar planos de testes e executá-los

- ✓ RPA com automation anywhere
- ✓ Testes automatizados
- √ Back office
- ✓ Criação de Planos de testes como SDD
- ✓ TestRail QA
- ✓ Metodologias ágeis (Scrum)

• Têxtil Confecções Otimotex - Jovem Aprendiz (2019) / Estagiário (2020)

Janeiro 2019 - Fevereiro 2021 (2 anos)

(Conhecimentos/Tecnologias aprendidos e usados no dia a dia):

- ✓ Construção de formulários HTML5/CSS;
- ✓ JavaScript;
- ✓ MySQL;
- √ FireBird;
- ✓ Suporte ao pacote office;
- ✓ Suporte sistemas ERP;
- ✓ Supervisão diária dos sites de divulgação dos empreendimentos;
- ✓ FTP para publicação dos arquivos de imagens em ambiente web;

Formação

Cursando sistemas de informação - 8º semestre - FIAP

Links uteis

- ✓ LinkedIn → https://www.linkedin.com/in/yuri-tokio-1255331a4/
- ✓ **GitHub** → https://github.com/Yuri-Tokio
- ✔ Portfolio → https://yuri-tokio.github.io/portfolio_react_vite_deploy/

Idiomas

✓ Inglês → Intermediário